最高法院刑事判決　　　　　　　　　　　　　　　　九十三年度台上字第七０三號
　　上　訴　人　甲○○
右上訴人因違反著作權法案件，不服台灣高等法院中華民國九十一年八月十五日第二
審判決 (九十一年度上訴字第一七七０號，起訴案號：台灣板橋地方法院檢察署九十
一年度偵字第一三０三號) ，提起上訴，本院判決如左：
    主  文
原判決撤銷，發回台灣高等法院。
    理  由
本件原判決認定：上訴人甲○○明知原判決附表壹所示光碟影片為美商迪士尼企業股
份有限公司、美商時代華納娛樂公司、美商福斯影片股份有限公司、美商美國環球影
片股份有限公司、美商新線製作股份有限公司、美商派拉蒙影片股份有限公司等所享
有著作財產權之著作物，竟未經各該美商之許可或同意，基於意圖銷售之概括犯意，
於民國九十年十二月三十日，在台北縣三重市○○街二一０巷四十八弄八號住處，擅
自以電腦及利用其事先所自行購入如原判決附表貳、所示之電腦燒錄器、彩色印表
機、空白光牒片等工具，拷貝重製如原判決附表壹所示影音光碟片，侵害各該美商公
司之著作財產權，而欲販售予不特定人牟利。嗣於當日二十三時許，在上址為警查獲
，並起出上訴人所有如原判決附表貳所示供重製用之燒錄機一台、彩色印表機一台、
影印紙二百張、裁紙機一台、封面紙一百八十張，如原判決附表所示預備供重製用
之空白光碟片一百十二片，及如原判決附表壹所示之盜版光碟片共三百三十六片（起
訴書所載五百十二片，其中如原判決附表肆所示之一百七十六片與本案無關），經各
該美商公司提出告訴等情，因而維持第一審論處上訴人連續意圖銷售而擅自以重製之
方法侵害他人著作財產權（累犯）罪刑之判決，駁回其在第二審之上訴，固非無見。
惟查：(一)著作權法於九十二年七月九日修正公布，原判決依修正前著作權法第九十一
條第二項論處上訴人連續意圖銷售而擅自以重製之方法侵害他人著作財產權罪刑，而
修正前該條項規定：「意圖銷售或出租而擅自以重製之方法侵害他人之著作財產權者
，處六月以上五年以下有期徒刑，得併科新台幣三十萬元以下罰金。」修正後著作權
法第九十一條第一項規定：「意圖營利而以重製之方法侵害他人之著作財產權者，處
五年以下有期徒刑、拘役，或併科新台幣二十萬元以上二百萬元以下罰金。」第三項
規定：「以重製於光碟之方法犯第一項之罪者，處五年以下有期徒刑、拘役，或併科
新台幣五十萬元以上五百萬元以下罰金。」對於意圖營利而以重製於光碟之方法侵害
他人著作財產權之處罰，其刑度較修正前為輕，原審未及為法律修正前後之比較適用
，自屬無從維持。(二)連續犯之成立，除主觀上須基於一個概括之犯意外，客觀上須先
後數行為，逐次實施而具連續性，侵害數個同性質之法益，其每一前行為與次行為，
依一般社會健全觀念，在時間差距上，可以分開，在刑法評價上，各具獨立性，每次
行為皆可獨立成罪，構成同一之罪名，始足當之；如數行為於同時同地或密切接近之
時地實施，侵害同一之法益，各行為之獨立性極為薄弱，依一般社會健全觀念，在時
間差距上，難以強行分開，在刑法評價上，以視為數個舉動之接續施行，合為包括之
一行為予以評價，較為合理，則屬接續犯，而為包括之一罪。原判決認定上訴人於九
十年十二月三十日在前開住處，拷貝重製如原判決附表壹所示盜版光碟片三百三十六
片，於當日二十三時許為警查獲。並以上訴人所用之燒錄機係五片裝，每次最多只能
燒錄五片，上訴人反覆多次重製行為，時間至為密接，而論以連續犯。但上訴人於檢
察官偵查中陳稱其係上午十點開始燒錄（見偵查卷第二十四頁），如果無訛，上訴人
於同一天內反覆多次燒錄，在時間差距上，是可以分開或難以強行分開，在刑法評價
上，每次燒錄是各具獨立性，或以合為包括之一行為予以評價較為合理，原判決未詳
為論敘，亦嫌理由欠備。上訴意旨執以指摘，尚非全無理由，應認原判決有發回更審
之原因。
據上論結，應依刑事訴訟法第三百九十七條、第四百零一條，判決如主文。
中　　　華　　　民　　　國　　九十三　　年　　　二　　　月　　 十九 　　日
                              最高法院刑事第十二庭
                                  審判長法官  陳　正　庸
                                        法官  賴　忠　星
                                        法官  王　居　財
                                        法官  張　清　埤
                                        法官  林　開　任
      右正本證明與原本無異
                                              書  記  官
中　　　華　　　民　　　國　　九十三　　年　　　二　　　月　　二十五　　日
                                                                        Ｂ
